【裁判字號】    98,訴,583
【裁判日期】    990204
【裁判案由】    竊盜等
【裁判全文】
臺灣花蓮地方法院刑事判決               98年度訴字第583號
公  訴  人  臺灣花蓮地方法院檢察署檢察官
被      告  蘇姵嫺
上列被告因竊盜等案件，經檢察官提起公訴（98年度偵字第3631
號），被告於準備程序進行中就被訴事實為有罪之陳述，經告知
簡式審判程序之旨，並聽取被告與公訴人之意見後，本院合議庭
裁定改由受命法官獨任依簡式審判程序審理，判決如下：
    主  文
蘇姵嫺犯竊盜罪，處有期徒刑月，如易科罰金，以新臺幣壹仟
元折算壹日；又犯行使偽造私文書罪，處有期徒刑貳月，如易科
罰金，以新臺幣壹仟元折算壹日，信用卡簽帳單壹張上偽造之「
甲○○」署名壹枚沒收；又犯行使偽造私文書罪，處有期徒刑
月，如易科罰金，以新臺幣壹仟元折算壹日，信用卡簽帳單壹張
上偽造之「甲○○」署名壹枚沒收；又犯詐欺取財未遂罪，處有
期徒刑貳月，如易科罰金，以新臺幣壹仟元折算壹日。應執行有
期徒刑伍月，如易科罰金，以新臺幣壹仟元折算壹日，信用卡簽
帳單貳張上偽造之「甲○○」署名計貳枚，均沒收。
    事  實
一、蘇姵嫺意圖為自己不法之所有，於民國98年3月31日凌晨3時
    許，在臺北市○○區○○路575號11樓金將酒店302包廂內，
    徒手竊取在該包廂內消費之客人甲○○所有之皮夾1 只【內
    有甲○○所持有之慶豐銀行卡號0000000000000000號信用卡
    1 張、現金新臺幣（下同）6,400元】，及乙○○之GUGUI皮
    夾1只（內有現金約400元），得手後離去。
二、蘇姵嫺另基於意圖為自己不法之所有及行使偽造私文書之犯
    意，持上開所竊得之甲○○所持有之慶豐銀行卡號00000000
    00000000號信用卡1張，於98年3月31日下午2時52 分許，至
    台北市中山區○○○路282號1樓康是美生活藥妝林森門市部
    購物20元，以盜刷上開信用卡付費，且在信用卡簽帳單1 張
    上偽簽「甲○○」之署名1 枚後，持該偽造之信用卡簽帳單
    向該店店員行使之，使該店員陷於錯誤，誤以為係甲○○本
    人刷卡消費，而交付財物予蘇姵嫺，足以生損害於甲○○、
    特約商店即康是美生活藥妝林森門市部、慶豐銀行及聯合信
    用卡中心對於信用卡管理之正確性。
三、蘇姵嫺另基於意圖為自己不法之所有及行使偽造私文書之犯
    意，於98年3月31日下午3時28分許，持上開所竊得之甲○○
    所持有之慶豐銀行卡號0000000000000000號信用卡1 張，至
    台北縣板橋市陽明46-3 號PRINCESS BOX商店購物8,800元，
    並以盜刷上開信用付費，且在信用卡簽帳單1 張上偽簽「甲
    ○○」之署名1 枚後，持該偽造之信用卡簽帳單向該店店員
    行使之，使該店員陷於錯誤，誤以為係甲○○本人刷卡消費
    ，而交付財物予蘇姵嫺，足以生損害於甲○○、特約商店即
    PRINCESS BOX商店、慶豐銀行及聯合信用卡中心對於信用卡
    管理之正確性。
四、蘇姵嫺另基於意圖為自己不法之所有之犯意，於98年3月 31
    日下午4時9分許，至位於台北縣板橋市○○街6 號昕坊銀樓
    購物12,750元，且持上開信用刷卡付費，惟因所消費之金額
    已超過該信用卡原設定之額度，而未能順利刷卡成功，致未
    能順利取得財物而未得逞。嗣經甲○○、乙○○發現後報警
    處理而循線查悉上情。（本案起訴之犯罪事實，業據蒞庭之
    公訴檢察官於本院準備程序庭更正如上述）。
五、案經甲○○、乙○○訴由台北市政府警察局報請臺灣臺北地
    方法院檢察署檢察官陳請臺灣高等法院檢察署檢察官移轉至
    臺灣花蓮地方法院檢察署檢察官偵查起訴。
    理  由
一、按本件被告蘇姵嫺所犯均係死刑、無期徒刑、最輕本刑為 3
    年以上有期徒刑以外之罪，其於準備程序就前揭被訴事實為
    有罪之陳述，經受命法官告知簡式審判程序之旨，並聽取其
    與公訴人之意見後，本院認無不得或不宜改依簡式審判程序
    進行之處，爰依刑事訴訟法第273條之1第1項、第284條之 1
    ，裁定本件由受命法官進行簡式審判程序，合先敘明。
二、上揭犯罪事實，業據被告於本院調查、審理時坦承不諱；且
    有證人即被害人甲○○、乙○○於警詢、偵查時之證述，證
    人江守華於警詢時之證述；並有監視器錄影翻拍畫面之照片
    計13張在卷可稽、慶豐銀行爭議消費明細一覽表1 份、消費
    簽帳單影本2 紙在卷可稽，堪認被告之自白核與事實相符，
    足以採信。本案事證明確，被告犯行均堪以認定。
三、按持信用卡購物消費，須於信用卡之簽帳單顧客簽名欄上簽
    名後，將簽帳單中之商店存根聯交還特約商店，以表示持卡
    人確認簽帳單上記載之交易標的及金額，並向發卡銀行請求
    撥付消費款項與特約商店之旨，是該簽帳單含有收據及請款
    單之性質，亦屬私文書。是核被告就犯罪事實一所為，係犯
    刑法第320條第1項之竊盜罪，被告係以一竊取行為，且於同
    時同地竊取分屬被害人甲○○、乙○○2 人之財物，為想像
    競合犯，從一重之刑法第320條第1項之竊盜罪處斷；被告就
    犯罪事實二所為，係犯刑法第216條、第210條之行使偽造私
    文書罪，及同法第339條第1項之詐欺取財罪；被告就犯罪事
    實三所為，係犯刑法第216條、第210條之行使偽造私文書罪
    ，及同法第339條第1項之詐欺取財罪。被告在犯罪事實二、
    三所示之簽帳單計2張簽名欄各偽簽「甲○○」署名各1枚之
    行為，均各為偽造私文書之階段行為；被告持已偽簽「甲○
    ○」署名之簽帳單，分別向犯罪事實二、三所示之特約商店
    人員行使，其偽造私文書之低度行為，均應為行使之高度行
    為所吸收，均不另論罪。被告就犯罪事實二、三部分，均係
    以一行為，分別觸犯行使偽造私文書與詐欺取財罪，皆為想
    像競合犯，應依刑法第55條之規定，均從一重論以行使偽造
    私文書罪。至被告就犯罪事實四所為，被告雖因銀行不予核
    准，而未以甲○○之信用卡盜刷成功，惟其向犯罪事實四所
    示之特約商店人員行使甲○○之信用卡欲購物，實已達詐欺
    取財之著手階段，為未遂犯，係犯刑法第339條第3項、第 1
    項之詐欺取財未遂罪，並依刑法第25條第2 項之規定，按既
    遂犯之刑減輕之。被告上揭所犯1次竊盜犯行、2次行使偽造
    私文書犯行及1 次詐欺取財未遂犯行，係基於各別犯意，行
    為各別，應分論併罰。爰審酌被告不思以正當途徑獲取財物
    ，竟竊取他人之財物後，又持他人之信用卡盜刷消費，且在
    信用卡簽帳單上偽簽被害人之姓名而為行使，以獲得刷卡金
    額之財物，及因信用卡額度之限制致其無法盜刷騙取財物成
    功，對被害人所造成之損害程度，又被告於犯後坦承犯行，
    態度良好，且於其親友之協助下已將盜刷成功之金額賠償予
    發卡銀行慶豐銀行，此有自動櫃員機交易明細表1 紙在卷可
    稽，雖因和解賠償金額及賠償方式尚未與被害人乙○○、甲
    ○○達成共識而達成民事上之和解，並審酌被告之智識程度
    ，及其目前患有憂鬱症，仍在醫院治療等情，此有玉里榮民
    醫院診斷證明書1 份在卷可稽等一切情狀，各量處如主文所
    示之刑，並諭知易科罰金之折算標準，且定其應執行之刑，
    以示懲儆。又被告於信用卡簽帳單2 張上各偽造之「甲○○
    」署名1枚，合計2枚，應依刑法第219 條規定，不論屬於犯
    人與否，均予宣告沒收之。
據上論斷，應依刑事訴訟法第273條之1第1項、第299條第1 項前
段、刑法第25條第2項、第320條第1項、第216條、第210 條、第
339條第1項、第55條、第41條第1項前段、第51條第5款、第 219
條，刑法施行法第1條之1第1項、第2項前段，判決如主文。
本案經檢察官黃蘭雅到庭執行職務。
中    華    民    國    99    年    2     月    4     日
                  刑事第四庭    法  官  陳月雯
以上正本證明與原本無異。
如不服本判決應於收受送達後10日內向本院提出上訴書狀，並應
敘述具體理由。其未敘述上訴理由者，應於上訴期間屆滿後20日
內向本院補提理由書(均須按他造當事人之人數附繕本)「切勿逕
送上級法院」。告訴人或被害人如對於本判決不服者，應具備理
由請求檢察官上訴，其上訴期間之計算係以檢察官收受判決正本
之日期為準。
中    華    民    國    99    年    2     月    4     日
                                書記官
附錄本判決論罪之法律條文：
中華民國刑法第320條
意圖為自己或第三人不法之所有，而竊取他人之動產者，為竊盜
罪，處5年以下有期徒刑、拘役或5百元以下罰金。
意圖為自己或第三人不法之利益，而竊佔他人之不動產者，依前
項之規定處斷。
前二項之未遂犯罰之。
中華民國刑法第216條
行使第 210 條至第 215 條之文書者，依偽造、變造文書或登載
不實事項或使登載不實事項之規定處斷。
中華民國刑法第210條
偽造、變造私文書，足以生損害於公眾或他人者，處5 年以下有
期徒刑。
中華民國刑法第339條
意圖為自己或第三人不法之所有，以詐術使人將本人或第三人之
物交付者，處5年以下有期徒刑、拘役或科或併科1千元以下罰金
。
以前項方法得財產上不法之利益或使第三人得之者，亦同。
前二項之未遂犯罰之。

司法院資訊處製作；財團法人民間司法改革基金會備份。
